【裁判字號】    99,上訴,61
【裁判日期】    990106
【裁判案由】    毒品危害防制條例
【裁判全文】
臺灣高等法院刑事判決                  99年度上訴字第61號
上  訴  人
即  被  告  甲○○
                  （現另案於臺灣臺北監獄臺北分監執行中）
上列上訴人因違反毒品危害防制條例案件，不服臺灣臺北地方法
院98年度訴字第1937號，中華民國98年12月14日第一審判決（起
訴案號：臺灣臺北地方法院檢察署98年度毒偵字第1160號），提
起上訴，本院判決如下：
    主  文
上訴駁回。
    理  由
一、按不服地方法院之第一審判決而上訴者，應向管轄第二審之
    高等法院為之。上訴書狀應敘述具體理由。上訴書狀未敘述
    上訴理由者，應於上訴期間屆滿後20日內補提理由書於原審
    法院，逾期未補提者，原審法院應定期間先命補正。第二審
    法院認為上訴書狀未敘述理由或上訴有第362條前段之情形
    者，應以判決駁回之，但其情形可以補正而未經原審法院命
    其補正者，審判長應定期間先命補正。刑事訴訟法第361條
    、第367條分別定有明文。所謂不服第一審判決之具體理由
    ，係指依據卷內訴訟資料，具體指摘第一審判決關於認定事
    實、適用法律及量刑等項，有違法或不當之情形而言，此為
    提起第二審上訴之法定要件。倘上訴人之上訴書狀或補提之
    上訴理由書，雖有敘述上訴理由，惟並未具體敘述第一審判
    決有上述違法、不當情形，即與未敘述具體理由無異，所為
    上訴，即不符合上訴之法定要件。
二、經查：
  (一)本件原判決以上訴人即被告甲○○自白不諱，及臺灣尖端先
    進生技醫藥股份有限公司民國98年4月15日濫用藥物檢驗報
    告、臺北市政府警察局偵辦毒品案件尿液檢體委驗單、交通
    部民用航空局航空醫務中心於98年4月20日出具之航藥鑑字
    第0982018號毒品鑑定書等為據，認定被告確有施用第一級
    毒品海洛因1次之犯行，且為累犯，而量處有期徒刑8月。從
    形式上審查，其採證認事及用法，並未違反法令，或悖離經
    驗法則、論理法則，量刑亦屬允當。
  (二)被告上訴意旨謂：被告深感後悔，於壯年時期反覆出入監所
    ，傷透父母之心，懇請本院賜予被告重新做人之機會，讓被
    告經此教訓戒毒成功，今後努力工作孝養父母，請求撤銷原
    判決，從輕量刑等語。
  (三)按量刑輕重，係屬事實審法院得依職權自由裁量之事項，苟
    其量刑已以行為人之責任為基礎，並斟酌刑法第57條各款所
    列情狀，而未逾越法定刑度或有濫用權限情事，即不得任意
    指為違法（最高法院74年臺上字第5236號判例、75年臺上字
    第7033號判例意旨參照）。本件原判決於量刑時依刑法第57
    條規定審酌被告相關一切情狀稱：「爰審酌被告前有施用毒
    品等刑事前案紀錄，素行不佳，且不思其正值青壯之年，卻
    耽溺於戕身之物，前經觀察勒戒後，仍未能把握自新機會徹
    底戒除施用毒品之惡習，而再施用足以導致人體機能發生依
    賴性、成癮性及抗藥性等障礙之第一級毒品海洛因，戕害自
    身健康，漠視法令禁制，而犯本件犯行，可見其對於毒品之
    依賴性非微，自我把持、控制之能力亦屬不佳，惟尚能坦承
    犯行，犯後態度頗佳，暨其犯罪動機、手段、施用毒品之次
    數等一切情狀」，已就量刑刑度詳為審酌並敘明理由，既未
    逾越法定刑度，亦未濫用自由裁量之權限。上訴意旨復未具
    體指摘原審判決關於認定事實、適用法律及量刑等事項，究
    竟有何違法或不當之具體情形。揆諸上開說明，本件上訴未
    敘述具體理由，屬不合法律上之程式，應予駁回，並不經言
    詞辯論為之。
據上論斷，依刑事訴訟法第367條前段、第372條，判決如主文。
中    華    民    國    99    年    1     月    6     日
                  刑事第十三庭  審判長法  官    曾德水
                                      法  官    陳恆寬
                                      法  官    崔玲琦
以上正本證明與原本無異。
如不服本判決，應於收受送達後10日內向本院提出上訴書狀，其
未敘述上訴之理由者並得於提起上訴後10日內向本院補提理由書
（均須按他造當事人之人數附繕本）「切勿逕送上級法院」。
                                      書記官    馬佳瑩
中    華    民    國    99    年    1     月    7     日


司法院資訊處製作；財團法人民間司法改革基金會備份。
